---
title: "Clase 8"
author: "Luis Daniel Chavarría"
date: "7/2/2020"
output: html_document
editor_options: 
  chunk_output_type: console
---

```{r setup, include=FALSE}
knitr::opts_chunk$set(echo = TRUE)
```

## Clase 8 - Diplomado en analítica

```{r}
library(tidyverse)
library(lubridate)
```

# Lectura de datos

```{r}
diplomado <- read_csv2("database/clean_diplomate.csv") %>% 
  filter(!(estotal == "SD" | estotal == "N/A")) %>% 
  mutate(estb1 = as.numeric(estb1),
         estb3 = as.numeric(estb3),
         estotal = as.numeric(estotal),
         estuce = as.numeric(estuce),
         estuci = as.numeric(estuci),
         atencion = as.character(atencion),
         id = as.character(id),
         edad = as.numeric(edad),
         genero = as_factor(genero),
         cronico = as_factor(cronico),
         segcronico = as_factor(segcronico),
         eps = as_factor(eps),
         espinter = as_factor(espinter),
         urg = as_factor(urg),
         tipurg = as_factor(tipurg),
         inter = as_factor(inter),
         ordurg = as_factor(ordurg),
         cirugia = as_factor(cirugia),
         proc = as_factor(proc),
         pisodes = as_factor(pisodes),
         esp = as_factor(esp),
         anoing = as_date(anoing),
         mesing = as.character(mesing),
         diaing = as.character(diaing)
         )
```

# Gráficas con ggplot2

```{r}
diplomado %>% 
  ggplot(aes(x = edad, y = estotal)) +
  geom_point()
```

# Correlaciones

Gráfico de correlación de GGally con colores por si es crónico o no.

```{r}
diplomado %>%
  select_if(is.numeric) %>% 
  GGally::ggpairs(mapping = aes(alpha = 0.6, 
                                color = diplomado$cronico,
                                legend = 1))

ggsave("corr.png", height = 20, width = 20, scale = 0.8)
```

X discreta, Y Continua. Un boxplot funciona adecuadamente.

```{r}
diplomado %>% 
  ggplot(aes(x = segcronico, y = estotal, fill = genero)) +
  geom_boxplot() +
  scale_y_log10() +
  coord_flip()
```

No se ve ninguna diferencia significativa entre los pacientes crónicos que han pasado por cirugía, adicionalmente el género no parece un determinante al momento de comparar la estancia en el bloque 3 con la estancia total. 

```{r}
diplomado %>%
  filter(!is.na(cronico), cronico == "Sí", pisodes %in% c("Piso 2", "Piso 3", "Piso 4", "Piso 5", "Piso 6", "Piso 7")) %>% 
  ggplot(aes(x = estb3, y = estotal, color = genero)) +
  geom_jitter(alpha = 0.6, width = 1.1) +
  geom_smooth(method = "lm") +
  facet_wrap(~pisodes, scales = "free") +
  stat_summary(aes(color = "media"), fun.y = mean, geom = "line", size = 1.1) +
  labs( x = "Estancia en el bloque 3", y = "Estancia total", 
        title = "Relación entre estancias en el bloque 3 y estancia total por género",
        subtitle = "Filtrado únicamente para crónicos")

ggsave("estancias_genero_piso.png", units = "cm", height = 30, width = 30)
```

# Pareto chart

```{r}
library(ggQC)


diplomado %>% 
  count(eps, sort = T) %>%
  head(n = 15) %>% 
  ggplot(aes(x = eps, y = n)) +
  stat_pareto(fill = "grey") +
  geom_hline(yintercept = 35000) +
  theme(axis.text.x = element_text(angle = 45, hjust = 1))
```

Very nice! How to set a y intercept with an 80% on the secondary axis?

# Histograma

```{r}
diplomado %>%
  ggplot(aes(x = estotal, fill = fct_lump(segcronico, n = 5))) +
  geom_histogram(color = "black", binwidth = 10) +
  stat_density() +
  labs(fill = "Segmento crónico, top 5",
       title = "Distribución de la estancia total")
```

