---
title: "clase_3_diplomado"
author: "Luis Daniel Chavarría"
date: "24/1/2020"
output: html_document
editor_options: 
  chunk_output_type: console
---

```{r setup, include=FALSE}
knitr::opts_chunk$set(echo = TRUE)
```

## Clase 3 - Diplomado en analítica

```{r}
library(plyr)
library(readxl)
library(tidyverse)
library(lubridate)
library(naniar)
```

# Data reading & parsing

```{r}
raw_diplomate <- read_delim("database/clean_diplomate.csv",
                            delim = ";",
                            col_types = cols(atencion = col_character(),
                                             id = col_character(),
                                             edad = col_number(),
                                             genero = col_factor(),
                                             cronico = col_factor(),
                                             segcronico = col_factor(),
                                             eps = col_factor(),
                                             urg = col_factor(),
                                             tipurg = col_factor(),
                                             inter = col_factor(),
                                             ordurg = col_factor(),
                                             cirugia = col_factor(),
                                             proc = col_factor(),
                                             pisodes = col_factor(),
                                             esp = col_factor()
                                             )) %>%
  filter(!(estotal == "SD" | estotal == "N/A"))

glimpse(raw_diplomate)
```

# Further cleaning

It's not advised to run the cleaning process everytime, the NA replacing will take a long time to compute as there are over 3 million data points.

```{r}
diplomate <- raw_diplomate %>%
  mutate(fechaing = as.POSIXct(fechaing, format = "%d/%m/%Y %H:%M:%S %p"), #The numbers are 43101,02954 (Hours)
         horaing = str_extract_all(horaing, pattern = "\\d\\d:\\d\\d:\\d\\d", simplify = TRUE),
         horaing = hms(horaing, quiet = TRUE),
         anoing = as.character(anoing),
         anoing = parse_date(anoing, format = "%Y"),
         estb1 = as.numeric(estb1),
         estb3 = as.numeric(estb3),
         estotal = as.numeric(estotal),
         estuce = as.numeric(estuce),
         estuci = as.numeric(estuci)
         )
   
  # replace_with_na_all(condition = ~.x %in% common_na_strings)

# write_excel_csv2(diplomate, "diplomate_ok_na.csv")
# write_rds(diplomate, "diplomate_ok_na.rds")
glimpse(diplomate)
```

# Cleaning after NA processing

The file has been saved in a rds format, so that it differentiates correctly from the other data and loads the cleaned up formats. 

```{r}
# dipl_naok <- read_rds("database/diplomate_ok_na.rds")
# 
# diplomado_naok <- dipl_naok %>% mutate(
#     atencion = as.character(atencion),
#     id = as.character(id),
#     edad = as.numeric(edad),
#     genero = as_factor(genero),
#     cronico = as_factor(cronico),
#     segcronico = as_factor(segcronico),
#     eps = as_factor(eps),
#     espinter = as_factor(espinter),
#     urg = as_factor(urg),
#     tipurg = as_factor(tipurg),
#     inter = as_factor(inter),
#     ordurg = as_factor(ordurg),
#     cirugia = as_factor(cirugia),
#     proc = as_factor(proc),
#     pisodes = as_factor(pisodes),
#     esp = as_factor(esp),
#     estb1 = as.numeric(estb1),
#     estb3 = as.numeric(estb3))
# 
# glimpse(diplomado_naok)
```

# Tarea

```{r}
summary(diplomate)
```

# Clase de asociación

```{r}
library(tables)

tabular(segcronico ~ edad * (mean + median + min + max + sd) + (n = 1), data = diplomate)
tabular(genero ~ estb1 * (mean + median + min + max + sd) + (n = 1), data = diplomate)

```

# Tablas de 1 y 2 dimensiones

```{r}
por_dias <- xtabs(~diaseming, data = diplomate)
por_genero <- xtabs(~diaseming + genero, data = diplomate)
```
 
# Tablas con proporción

margin = 1 indica que se calculen los porcentajes dentro de la misma fila. margin = NULL indica porcentaje del total, margin = 2. 

```{r}
prop.table(por_dias, margin = NULL)
prop.table(por_genero, margin = 1)
prop.table(por_genero, margin = 2)
```

¿Importa el día de ingreso del paciente en el análisis de las estancias y las edades?

¡No importa!

```{r}
diplomate %>% 
  ggplot(aes(x = edad, y = estotal, color = diaseming)) +
  geom_point(alpha = 0.8) +
  scale_y_log10() +
  facet_wrap(~diaseming)
```

Correlaciones y gráficos de dispersión.

```{r}
diplomate %>%
  select_if(is.numeric) %>% 
  GGally::ggpairs(mapping = aes(alpha = 0.6))
```

Gráfico de correlación

```{r}
library(reshape2)
Num <- diplomate %>%
  select_if(is.numeric)

cor <- melt(cor(Num))

## Acomoda la diagonal (correlación 1) de arriba hacia abajo
cor$Var2 <- with(cor, factor(Var2, sort(levels(Var1), T), 
               sort(levels(Var1), T)))

ggplot(cor, aes(Var1, Var2, fill=value)) + geom_tile() +
  geom_text(aes(label=round(value,2)), size=3)+
  scale_fill_gradient2(mid='white', high='blue', low='red', limits=c(-1,1), name='Correlación') +
  geom_text(aes(label=round(value,2)), size=3) + xlab('') + ylab('') + theme(axis.text.x = element_text(angle = 90))
```

Se
