---
title: "Creación tablero de cirugía"
author: "Desarrollo Organizacional"
date: "13/1/2020"
output: html_document
editor_options: 
  chunk_output_type: console
---

```{r setup, include=FALSE}
knitr::opts_chunk$set(echo = TRUE)
```

- Origen de la información: 

La información proviene de GHIPS y es suministrada por Diana Castrillón en el área de gestión de la información. Teléfono: 3122783824 - Correo: diana.castrillons@ipsuniversitaria.com.co

Se incluye la base de datos de las cirugías realizadas en la IPS Universitaria sede León XIII, a la cual se le realiza una serie de transformaciones manera tal que los datos sean lo más compactos, uniformes, claros y especificos posibles, evitando así los sesgos y ruidos dentro de los análisis.

- Objetivo:

El propósito de este aplicativo es automatizar el proceso de transformación de datos necesario para los análisis descriptivos del área de cirugía. Este tablero se pretende presentar de manera continua a la dirección de salud y a su vez a los especialistas del área de cirugía.


# Librerías

```{r}
library(tidyverse)
library(readxl)
library(lubridate)
```

# Lectura de datos

Se ha omitido la lectura directa desde Excel con el objetivo de disminuir errores asociados a la manipulación incorrecta con el programa que no serán vistos posteriormente. 

```{r}
raw_cirugia <- read_delim("../database/cirugias_realizadas_2019.csv", 
    delim = ";", 
    col_types = cols(`Hora Cirugía` = col_time(format = "%H:%M"),
                     CEDULA = col_character(),
                     "Tipo procedimiento" = col_factor(),
                     `Horas\nOrden - Cx` = col_time(format = ("%H:%M:%S %p")),
                     `CODIGO \r\nHABILITACION` = col_double(),
                     COMPLICACIONES = col_character(),
                     `FECHA RECUPERACION CX` = col_character(), # Formato 2019-01-24 15:20:54 y 1/10/2019 8:51
                     `FECHA\nAUDITAORDEN` = col_character(), # Formato 2019-01-24 15:20:54 y 1/10/2019 8:51
                     `FECHA/HORA\nGUARDADO` = col_character(), # Formato 2019-01-24 15:20:54 y 1/10/2019 8:51
                     Oportunidad = col_character()
                     ), 
    locale = locale(date_names = "es", encoding = "ISO-8859-1")
    )

glimpse(raw_cirugia)

```

# Limpieza de datos

A continuación se seleccionan las variables de interés. Es importante considerar que la consistencia de los nombres es vital para garantizar la reproducibilidad de la selección de variables.

```{r}
which(colnames(raw_cirugia) == "Hora Cirugía")

raw_cirugia %>% 
  select(ATENCION, `TIPO IDENTIFICACION`, CEDULA,  EDAD, GENERO, `CODIGO \nHABILITACION`, DESCRIPCION, 
         MES, FECHA, `Hora Cirugía`, `FECHA ORDEN`, `CIE 10 DIAGNOSTICO PREQUIRUGICO`, `DESCRIPCION PREQUIRURGICO`,
         `COD DIAGNOSTICO POSTQUIRURGICO`, `DIAGNOSTICO POSTQUIRURGICO`, `CODIGO EPS`,`EPS VALIDADA`,`COD ERP`, 
         38:50, ESPECIALIDAD, CIRUJANO, ANESTESIOLOGO, INSTRUMENTADOR, `TIPO DE HERIDA`, ASA, `TIPO DE ANESTESIA`:QUIROFANO,
         COMPLICACIONES, `COMPLICACIONES DESCRIPCION`, `DIA DE LA SEMANA_1`, `TIEMPO QUIRÚRGICO`)
```

En el mes de octubre la columna hora de cirugía se guardó con un formato diferente a las demás fechas. Se debe limpiar correctamente.
